【裁判字號】    99,訴,640
【裁判日期】    991116
【裁判案由】    違反槍砲彈藥刀械管制條例
【裁判全文】
臺灣桃園地方法院刑事判決               99年度訴字第640號
公  訴  人  臺灣桃園地方法院檢察署檢察官
被      告  甲○○
指定辯護人  本院公設辯護人林銘宏
上列被告因違反槍砲彈藥刀械管制條例案件，經檢察官提起公訴
（99年度偵字第9890號），本院判決如下：
    主  文
甲○○未經許可，寄藏可發射子彈具有殺傷力之改造手槍，處有
期徒刑年貳月，併科罰金新臺幣伍萬元，罰金如易服勞役，以
新臺幣壹仟元折算壹日。扣案仿BERETTA 廠84型半自動手槍製造
之改造手槍壹支（含彈匣壹個，槍枝管制編號：0000000
000號），沒收。
    事  實
一、甲○○明知可發射子彈具有殺傷力之槍枝及子彈，分屬槍砲
    彈藥刀械管制條例第4條第1項第1款、第2款所管制之槍彈，
    非經中央主管機關許可，不得無故持有、寄藏之，詎其竟基
    於非法寄藏具殺傷力改造手槍及子彈之犯意，於民國98年4
    月間某日，在其位於桃園縣中壢市○○路253 號住處樓下，
    收受真實姓名年籍不詳綽號「阿哲」之成年男子所交付之換
    裝土造金屬槍管而成、擊發功能正常之具殺傷力仿BERETTA
    廠84型半自動手槍製造之改造手槍1 支（含彈匣1 個，槍枝
    管制編號：0000000000）、制式子彈5 顆、由金屬彈殼組合
    直徑9.0 ±0.5mm 金屬彈頭而成具殺傷力子彈1 顆、由金屬
    彈殼組合直徑8.9mm 金屬彈頭而成具殺傷力子彈1 顆、由金
    屬彈殼組合直徑8.7mm 金屬彈頭而成具殺傷力子彈1 顆，並
    自斯時起予以寄藏。嗣於99年4 月9 日下午2 時7 分許，經
    桃園憲兵隊持搜索票在其位於桃園縣中壢市○○○街159 號
    4 樓住處內查獲，並在4 樓樓梯間洗衣機下方扣得上開改造
    手槍1 支、子彈共8 顆，及不具殺傷力之空氣手槍1 支、子
    彈1 顆、金屬槍管1 支、鋼瓶2 個、金屬鋼珠2 瓶、擦槍工
    具1 個等物。
二、案經桃園憲兵隊移請臺灣桃園地方法院檢察署檢察官偵查起
    訴。
    理  由
一、本件認定事實所引用卷內所有卷證資料（包含人證與文書證
    據、物證等證據）之證據能力，被告甲○○於本院準備程序
    、審理時均不爭執（見本院審訴字卷第28頁、訴字卷第35頁
    背面至37頁），且無證據證明係公務員違背法定程序所取得
    ；又卷內各項文書證據，並無刑事訴訟法第159 條之4 第1
    款、第2 款顯有不可信而不得作為證據之情形，故本院均認
    有證據能力。
二、本院認定犯罪事實所憑之證據及認定之理由：
（一）被告之自白（參偵查卷第20、39至40頁，本院審訴字卷第
      27至28頁）。
（二）現場照片9幀（參偵查卷第26至31頁）。
（三）並有扣案之改造手槍1支、子彈共8顆可資佐證（保管字號
      ：99年度刑管字第1000號，扣押物品清單參本院審訴字卷
      第2、3頁）。
（四）而上開扣案物經送內政部警政署刑事警察局鑑定，其結果
      以：1.送鑑手槍1 枝（槍枝管制編號：0000000000），認
      係改造手槍，由仿BERETTA 廠84型半自動手槍製造之槍枝
      ，換裝土造金屬槍管而成，擊發功能正常，可供擊發適用
      之子彈使用，認具殺傷力；2.子彈5 顆，認均係口徑9mm
      制式子彈，採樣2 顆試射，可擊發，認具殺傷力；子彈2
      顆，認均係非制式子彈，由金屬彈殼組合直徑9.0 ±0.5m
      m 金屬彈頭而成，採樣1 顆試射，可擊發，認具殺傷力；
      子彈1 顆，認係非制式子彈，由金屬彈殼組合直徑8.9mm
      金屬彈頭而成，經試射，可擊發，認具殺傷力；子彈1 顆
      ，認係非制式子彈，由金屬彈殼組合直徑8.7mm 金屬彈頭
      而成，經試射，可擊發，認具殺傷力等節，有該局99年4
      月23日刑鑑字第0990049987號鑑驗書1 份在卷可參（參偵
      查卷第59至63頁）。
（五）本院將其餘未試射之子彈再送內政部警政署刑事警察局鑑
      定，其結果以：1.3 顆制式子彈，經試射，可擊發，認均
      具殺傷力；2.1 顆由金屬彈殼組合直徑8.9mm 金屬彈頭而
      成之非制式子彈，經試射，無法擊發，認不具殺傷力等情
      ，亦有該局99年7 月22日刑鑑字第0990099017號函1 份在
      卷可佐（參本院訴字卷第6 頁）。
（六）綜上所述，被告甲○○所為之任意性自白，與前揭證物核
      後相符，本案事證已臻明確，被告犯行洵堪認定。
三、論罪科刑：
（一）罪名：核被告所為，係犯槍砲彈藥刀械管制條例第8 條第
      4 項之未經許可，寄藏可發射子彈具有殺傷力之改造手槍
      罪、同條例第12條第4 項之未經許可，寄藏子彈罪。按槍
      砲彈藥刀械管制條例第8 條第4 項、第12條第4 項之罪，
      係將「持有」與「寄藏」為分別之處罰規定，單純之「持
      有」，固不包括「寄藏」，但寄藏之受人委託代為保管，
      其保管之本身所為之「持有」，既係「寄藏」之當然結果
      ，法律上自宜僅就「寄藏」行為為包括之評價，不應另就
      「持有」予以論罪（最高法院74年台上字第3400號判例參
      照），故被告持有如事實欄所示槍、彈之行為，係「寄藏
      」之當然結果，不另論罪。
（二）想像競合犯：被告以一寄藏之行為，同時寄藏具有殺傷力
      之改造手槍、子彈，而同時觸犯未經許可，寄藏可發射子
      彈具有殺傷力之改造手槍罪、未經許可寄藏子彈罪2 罪名
      ，應依刑法第55條想像競合犯之規定，論以較重之未經許
      可，寄藏可發射子彈具有殺傷力之改造手槍罪處斷。
（三）科刑：爰審酌槍彈屬高度危險之物品，非經主管機關許可
      不得擅自持有，以維社會大眾安全，而被告竟無故寄藏具
      殺傷力之改造手槍及子彈，對社會之秩序及安寧危害甚深
      ，惟念及其犯罪後坦承犯行，態度良好，堪認其確有悔意
      ，復兼衡其前無何違犯刑事犯罪紀錄，此有臺灣高等法院
      被告前案紀錄表1 份附卷足考，暨參量其所寄藏槍枝之動
      機、數量、時間，及其品行、智識程度高中肄業等一切情
      狀，爰量處如主文所示之刑，及就併科罰金部分諭知易服
      勞役之折算標準。
（四）沒收與不沒收之諭知：
   1、沒收：扣案之具殺傷力之仿BERETTA廠84型半自動手槍製
      造之改造手槍1支（含彈匣1個，槍枝管制編號：000000
      0000），屬違禁物，應依刑法第38條第1項第1款之規定，
      宣告沒收。
   2、不沒收：又扣案之子彈計8 顆，原雖具殺傷力而屬違禁物
      ，然其彈藥部分已因鑑定試射擊發而燃燒殆盡，其他部分
      亦裂解為彈頭與彈殼，不具子彈之外型及功能，已無殺傷
      力；另子彈1 顆經試射後不具殺傷力；空氣手槍1 支經鑑
      定後不具殺傷力；鋼瓶2 個、金屬鋼珠2 瓶、擦槍工具1
      個均與本案寄藏槍彈之犯罪無直接關係；槍管1 支，非屬
      內政部公告之槍砲彈藥主要組成零件；以上之物又均非違
      禁物，爰均不為沒收之諭知。
四、不另為無罪諭知：公訴意旨原認被告除寄藏有罪部分之8 顆
    具殺傷力之子彈外，尚另寄藏另1 顆具殺傷力之子彈（合計
    為9 顆），惟該顆由金屬彈殼組合直徑8.9mm 金屬彈頭而成
    之非制式子彈，經試射後無法擊發，認不具殺傷力等情，已
    如上述（參本院訴字卷第6 頁內政部警政署刑事警察局函）
    ，是公訴人所指此部分之罪嫌顯然不能證明，惟因此部分與
    上開經論罪科刑之持有具殺傷力如事實欄所示改造槍枝、子
    彈部分，具有想像競合之裁判上一罪關係，爰就此部分不另
    為無罪之諭知，附此敘明。
據上論斷，應依刑事訴訟法第299 條第1 項前段，槍砲彈藥刀械
管制條例第8 條第4 項、第12條第4 項，刑法第11條前段、第55
條、第42條第3 項前段、第38條第1 項第1 款，判決如主文。
本案經檢察官馮美珊到庭執行職務。
中    華    民    國    99    年    11    月    16    日
                  刑事第三庭  審判長法  官  謝順輝
                                    法  官  曾雨明
                                    法  官  楊麗文
以上正本證明與原本無異。
如不服本判決，應於判決送達後10日內向本院提出上訴書狀（應
附繕本），並應敘述具體理由，其未敘述上訴理由者，應於上訴
期間屆滿後20日向本院內補提理由書，上訴於臺灣高等法院。
                                    書記官  柯凱騰
中    華    民    國    99    年    11    月    16    日
附錄本判決論罪科刑法條：
槍砲彈藥刀械管制條例第8條第4項
未經許可，持有、寄藏或意圖販賣而陳列第1 項所列槍枝（鋼筆
槍、瓦斯槍、麻醉槍、獵槍、空氣槍或第4條第1項第1 款所定其
他可發射金屬或子彈具有殺傷力之各式槍砲）者，處3 年以上10
年以下有期徒刑，併科新臺幣700萬元以下罰金。
槍砲彈藥刀械管制條例第12條第4項
未經許可，持有、寄藏或意圖販賣而陳列子彈者，處5 年以下有
期徒刑，併科新臺幣300萬元以下罰金。
收。

司法院資訊處製作；財團法人民間司法改革基金會備份。
